# 非上市公司关联交易的会计处理

提问人：jangyanbo 时间：2015-09-05 21:59:59
陈老师好！请问 非上市公司与股东或者是股东控制的公司发生的关联方交易作价不公允的话如何进行账务处理呢

回答人：chenyiwei
处理原则与上市公司相同，对会计主体与其股东或股东控制的企业之间发生的显失公允的关联交易，将关联交易价格与公允价值之间的差额按权益性交易原则处理。

提问人：jangyanbo 时间：2015-09-08 21:43:13
陈老师好！如果不是控股股东或者是控股股东控制的关联方，是除上述外的其他关联方，比如说是与控股股东密切的家庭人员控制的企业的话如何处理呢

回答人：chenyiwei
也是按同样原则处理，将不公允的对价调整资本公积处理。